臺灣新竹地方法院民事小額判決
109年度竹北小字第346號
原      告  優倢有限公司


法定代理人  陳霈璟  
訴訟代理人  卓憲勇  
被      告  世紀城社區管理委員會

法定代理人  蔡政諭  
訴訟代理人  吳炳賢  
            徐華罄  
            葉知秋  
上列當事人間給付服務費事件，本院於民國110年3月30日言詞辯
論終結，判決如下：
    主  文
被告應給付原告新臺幣肆萬捌仟柒佰壹拾壹元，及自民國一０九
年五月二十八日起至清償日止，按年息百分之五計算之利息。
原告其餘之訴駁回。
訴訟費用新臺幣參仟捌佰玖拾貳元由被告負擔十分之七即新臺幣
貳仟柒佰貳拾肆元，餘由原告負擔。
本判決得假執行。但被告如以新臺幣肆萬捌仟柒佰壹拾壹元為原
告預供擔保後，得免為假執行。
    事實及理由
壹、程序事項
    原告經合法通知（送達於訴訟代理人上址，由共同居住人卓
    明鑑收受），未於最後言詞辯論期日到場，核無民事訴訟法
    第386條所列各款情形，爰依被告聲請由其一造辯論而為判
    決。　　
貳、實體事項
一、原告起訴主張：
㈠、兩造間訂有「清潔服務合約書」，由原告為位於新竹縣○○市○
    ○路000號之「世紀城社區」提供清潔服務，合約期間自民國
    109年1月1日起至同年12月31日止為期一年，每月服務費為
    新臺幣（下同）102,000元（未稅），被告應於次月10日前
    支付。嗣兩造因故提前終止合約，原告服務至109年3月20日
    止，故被告應於109年4月10日前給付3月份1-20日之服務費
    即69,111元【計算式：102,000元（未稅）÷31日=每日3,291
    元，3,291元×20日×1.05=69,111元（含稅）】，詎被告屆期
    未付。
㈡、否認有被告所指稱原告僱用之清潔阿姨於109车2月25日下午
    清潔玻璃時毀損社區大門玻璃（下稱系爭玻璃）之事。實際
    上係被告另外委任之管理中心（另家物業公司）人員提供「
    除膠劑」予清潔阿姨使用所造成之毀損，使用除膠劑為特殊
    清潔行為，依合約第7條第5項，被告不得要求原告派駐現場
    清潔人員施作專業環境維護作業，如造成物品、儀器損毀、
    人員損傷，被告須負起所有賠償責任，原告並不負責。退步
    言，依合約第10條第4項，縱使原告勞務服務不良，原告對
    被告之賠償上限為服務費用之20%。
㈢、雖然系爭玻璃確實在原告清潔阿姨進行清潔時有所損害，然
    清潔阿姨為社會低階層，所受教育不夠完善，故原告不會提
    供清潔藥劑，只提供基本清潔所需工具。被告另外委任在現
    場之管理中心人員，亦不得讓清潔阿姨執行較有風險之工作
    。然管理中心人員黏貼耶誕飾品、春聯等未使用無痕膠帶、
    未通知原告其將提供除膠劑進行特殊清潔、未對清潔阿姨進
    行教育訓練、未制止清潔阿姨進行不良之工作行為等，該管
    理中心始為被告應究責之對象。
㈣、爰依兩造間合約第3條報酬約定（司促卷第11頁），提起本件
    訴訟。並聲明：⑴被告應給付原告69,111元，及自支付命令
    送達之翌日起至清償日止，按年息5%計算之利息。⑵訴訟費
    用由被告負擔。　　
二、被告則答辯以：
㈠、不爭執與原告訂有「清潔服務合約書」，亦不爭執原告所計
    算109年3月份1-20日服務費應為69,111元（卷第28頁）。
㈡、然被告於109年春節期間，在系爭玻璃以一般雙面膠貼耶誕飾
    品、春聯等。春節過後，於109年2月25日下午，被告本來以
    自己人力使用社區所有之除膠劑慢慢去除殘膠，然原告所僱
    用在社區工作之清潔阿姨表示由她來弄，結果使用菜瓜布刮
    擦毀損系爭玻璃。經被告詢問多家廠商報價，均無法單純以
    美容拋光進行修復，須進行更換，費用28,920元（卷第239
    頁），茲與原告之服務費抵銷，餘額部分被告願意給付。原
    告引用合約第10條第4項，主張其對被告之賠償上限為服務
    費用之20%即20,400元，為不公平條款。
㈢、並答辯聲明：⑴原告之訴駁回。⑵訴訟費用由原告負擔。
三、本院之判斷：
㈠、兩造不爭執訂有「清潔服務合約書」，由原告為「世紀城社
    區」提供清潔服務，每月服務費為102,000元（未稅），被
    告應於次月10日前支付，嗣兩造於109年3月20日提前終止合
    約，被告尚欠3月份1-20日服務費69,111元未付。上情並有
    清潔服務合約書、被告109年2月20日世紀城字第000000000
    號通知終止函影本在卷可稽（司促卷第9-23頁、本卷第63頁
    ），應堪先予認定。
㈡、被告抗辯原告僱用之清潔阿姨使用菜瓜布毀損系爭玻璃乙節
    ，則為原告所否認，主張係因被告提供之除膠劑所致，並以
    前詞置辯。是本件爭點厥為：系爭玻璃損害是因使用除膠劑
    或因使用菜瓜布所致？經查：
  ⒈109年2月25日15時許，有2名原告清潔阿姨在清潔系爭玻璃，
    且有使用紅色塑膠椅墊腳、除膠噴劑、方型菜瓜布（一面綠
    色菜瓜布、另一面黃色海棉，下稱菜瓜布），有社區監視器
    錄影光碟、錄影畫面截圖可證（卷第67-71頁），且兩造不
    爭執糸爭玻璃係在此次清潔時毀損（卷第112頁）。
　⒉原告清潔阿姨即證人林莊春錦具結證稱：廁所裡面有放打掃
    用具，洗廁所要用到黃色綠色的菜瓜布，平常刷廁所的菜瓜
    布是另名清潔阿姨謝敏雪拿給我的等語（卷第150、153-154
    頁）。另名清潔阿姨謝敏雪具結證稱：當天使用的東西除了
    除膠劑、水、抺布外，還有菜瓜布等語（卷第143頁）。管
    理中心秘書即證人黃品毓具結證述：我是社區秘書，負責採
    購物品，衛生紙、清潔劑、漂白水、文具等，有採購1次除
    膠劑，因為有貼耶誕飾品一些東西要卸下來，但沒有採購黃
    色綠色菜瓜布，因為用不到。109年2月25日我有看到謝大姐
    拿菜瓜布不是黃色海棉的另一面去刷玻璃等語（卷第174、1
    77頁）。上情對照於社區監視器影像光碟（檔案名稱000000
    00000000）左下角時間00：06：34至00：09：50之間，顯示
    謝敏雪到畫面外某處（管理中心後方）拿了一張紅色塑膠椅
    後進入畫面，接著推著清潔工具車到大門外，先將工具車就
    定位，大門外地上已有一個半透明水桶，謝敏雪右手持除膠
    噴劑，左手從水桶內撈出一塊方型菜瓜布，將水甩一甩後，
    雙方交換所持物品，左手持除膠噴劑，右手持菜瓜布，站上
    塑膠椅，左手先在玻璃上噴除膠劑，右手持菜瓜布以深色該
    面來回摩擦玻璃，再噴、再摩擦…，周而復始（卷第105頁光
    碟片）。由是可知，該菜瓜布確實是由清潔阿姨謝敏雪自廁
    所工具中取出放入水桶，再以該菜瓜布摩擦系爭玻璃，且直
    接造成系爭玻璃之毀損。
　⒊復經本院囑託新竹市玻璃商業同業公會鑑定玻璃毀損原因，
    經鑑定人在現場目視、觸摸、檢視世紀城社區提供之監視器
    光碟後，確認應為清潔人員在清潔玻璃持菜瓜布、刮刀等器
    具造成玻璃刮傷（卷第217頁）。本院細觀鑑定人拍攝之玻
    璃照片（卷第219-222頁），亦明顯可見如髮絲般細紋，形
    成淡白色菱形；本院於履勘期日徒手觸摸刮傷處，亦感受到
    一條、一條粗糙不平之凹凸，堪信確實是菜瓜布綠色粗纎維
    該面所造成之刮痕，此亦與除膠噴劑噴出後會呈現圓形點狀
    之型態不同。　
  ⒋綜上，被告抗辯以更換系爭玻璃之費用抵銷原告之服務費，
    為有理由。
㈢、至於所得抵銷之數額，經查：被告所提出之廣達玻璃行報價2
    4,323元、國豐玻璃行報價24,465元、豪成玻璃有限公司報
    價25,849元、新泰玻璃行報價28,920元（卷第39-43、239頁
    ），費用不一。然依兩造合約書第10條罰則與終止合約辦法
    第4項約定「甲方（指被告）提供相關證明，並對乙方（指
    原告）提出之罰款、賠償，上限為服務價金20%，並與乙方
    辦理解約，乙方不得有異。」業已明文約定賠償上限為服務
    費102,000元之20%即20,400元，故被告所得抵銷之數額應以
    20,400元為限。至於被告辯稱原告約定賠償上限為不公平條
    款，並未舉證兩造訂約時雙方經濟地位有何不公平之處以供
    本院審酌，況原告係提供勞務服務，尚須給付受僱清潔阿姨
    工資，參諸108年度營利事業各業所得額暨同業利潤標準其
    中「建築物一般清潔服務業」淨利率為15%，故原告約定賠
    償上限20%，並無顯失公平之處。
㈣、至於原告主張管理中心（另家物業公司）始為被告應究責之
    對象乙節，並未提出法律依據及證據。經本院調查證人謝敏
    雪、林莊春錦所為證詞，均未證述管理中心人員指示其2人
    使用菜瓜布清潔玻璃，從而，原告此部分主張並無足取。又
    原告主張使用除膠劑為特殊清潔項目，然本件系爭玻璃毀損
    原因與除膠劑無關，本院即無續予論斷之必要。
㈤、經抵銷後，原告依兩造間合約第3條報酬約定請求被告給付48
    ,711元【計算式：69,111-20,400=48,711】，及自支付命令
    送達之翌日即109年5月28日起至清償日止，按年息5%計算之
    利息，為有理由，應予准許，逾此範圍之請求，則無理由，
    應予駁回。
四、本件係適用小額訴訟程序所為被告部分敗訴之判決，爰依職
    權宣告假執行。並於判決時確定被告應負擔之訴訟費用如主
    文第3 項所示之金額（本件原告支出裁判費1,000元、被告
    支付鑑定費2,892元，合計訴訟費用3,892元）。
五、本件判決基礎已臻明確，兩造其餘主張、陳述並所提證據，
    經審酌後，認與本件判決結果不生影響，爰不一一論列。
六、訴訟費用負擔之依據：民事訴訟法第79條。
中    華    民    國   110    年     4    月    13    日
                  竹北簡易庭    法  官  陳麗芬
以上正本證明與原本無異。
如對本判決上訴，非以其違背法令為理由，不得為之，且須於判
決送達後20日內向本院提出上訴狀（須按他造當事人之人數附繕
本），並繳納上訴裁判費新臺幣1,500元。 
中　　華　　民　　國　　110 　年　　4 　　月　　14　　日
                                書記官　曾煜智